臺灣臺中地方法院刑事判決　　　　　　　 96年度易字第997號
公　訴　人　臺灣臺中地方法院檢察署檢察官
被　　　告　甲○○
上列被告因恐嚇等案件，經檢察官提起公訴（95年度偵字第2229
5 號），本院判決如下：
    主    文
甲○○損壞他人如附表所示之物，足以生損害於他人，處拘役肆
拾日，如易科罰金，以新臺幣壹仟元折算壹日；又以加害生命之
事，恐嚇他人，致生危害於安全，處拘役拾日，如易科罰金，
以新臺幣壹仟元折算壹日。應執行拘役伍拾玖日，如易科罰金，
以新臺幣壹仟元折算壹日。
    事    實
一、甲○○曾向乙○○購買不動產，因不滿乙○○積欠款項未還
    ，心生怨恨，遂於民國95年8 月29日22時20分許，前往乙○○位於臺中縣新社鄉○○街○ 段39號租屋處催討債務，因乙○○在屋內不予理會，竟基於毀損及恐嚇之犯意，持菜刀及
    石頭（均扣案）先後損壞乙○○租屋處之白鐵捲門、玻璃窗
    、及乙○○所有放置該租處門前之金爐等物（詳如附表所示
    ），並以塑膠筒裝盛尿屎，自上開已破損玻璃窗處潑灑至1
    樓客廳，乙○○閃避不及遭潑及，並對乙○○恫稱：「要打
    死你！」等語，嗣經乙○○報警處理，至臺中縣警察局新社
    分駐所製作警詢筆錄時，甲○○於同日23時10分許，打電話
    至上開分駐所表示要找乙○○，處理員警丁○○即稱不知道
    乙○○在何處，並質問甲○○與乙○○有何關係？甲○○方
    坦承前往「潑屎」之事，丁○○將電話交由員警丙○○接聽
    ，丙○○即要求甲○○到分駐所說明，甲○○竟接續上開恐
    嚇之犯意，於電話中問丙○○：「甲○○在那裡嗎？我要將
    他『幹掉！』」等語，丙○○問甲○○是否到分駐所說明？
    甲○○即掛斷電話，經5 分鐘後，甲○○接續前開恐嚇之犯
    意，再度撥打電話至分駐所，由丁○○接聽電話，甲○○要
    求丁○○：「你轉告他（乙○○），幹！他再讓我看到，就
    要給他死！今天我是簡單給他一個教訓而已。」等語，經丁○○提醒甲○○涉及恐嚇犯行，甲○○仍恫稱：「我一定要
    給他死！」等語，丁○○提醒甲○○正在錄音中，甲○○仍
    不知停止，接續恐嚇：「我要給他（乙○○）死！」等語，
    丁○○再問甲○○：「你要他（乙○○）死？」後，甲○○
    回答：「是…」後即掛斷電話後，丁○○將甲○○恐嚇之意
    思轉告乙○○，丙○○亦將上開錄音內容播放予乙○○聽聞
    ，以此加害生命之事，接續恐嚇乙○○多次，致其心生畏懼
    ，而生危害於乙○○之安全。
二、案經乙○○訴由臺中縣警察局東勢分局報告臺灣臺中地方法
    院檢察署檢察官偵查起訴。
    理    由
一、前揭毀損之犯行，業據被告甲○○於警詢、偵查中及本院審
    理時坦承不諱，核與告訴人乙○○於警詢中、偵查中、本院
    準備程序及審理時所指訴之情節相符，並有刑案現場測繪圖
    1 紙及現場照片10張在卷可佐，足證被告之自白與事實相符
    ，此部分事證明確，犯行洵堪認定。
二、訊據被告甲○○固坦承於前揭時、地以磚頭毀損附表所示之
    物，並自毀損玻璃窗處潑尿液進入告訴人之客廳內及打電話
    至分駐所等事實不諱，惟矢口否認有何恐嚇之犯行，辯稱：
    伊當時喝太多酒了，伊到現場時並沒有看到乙○○，也沒有
    說要讓乙○○死。伊電話中只是對丁○○、丙○○說而已，
    並沒有要丁○○、丙○○轉告乙○○云云。經查：
  (一)證人即告訴人乙○○本院審理時證述：甲○○在伊家門外，
    用石頭和菜刀打破玻璃、鐵捲門，還說要殺死伊，伊當時在
    屋內會害怕所以不敢出去。甲○○先將玻璃窗弄破，馬上就
    潑屎尿進來，伊當時在窗戶旁邊，甲○○看到伊才被潑到屎
    尿，伊身體被潑到屎尿，甲○○鬧約半個小時之久，當時到
    場處理員警丙○○也有看到，伊身體被潑到屎尿等語（見本
    院審理卷第30頁至第33頁）甚詳，核與證人即到告訴人租處
    處理員警丙○○於本院審理時所證述：伊到乙○○租處時乙○○已經不在現場了，乙○○當時在屋內，伊敲門後乙○○
    才開門出來，乙○○告訴伊他被甲○○潑屎尿，窗戶也被打
    破，甲○○說要讓他死。乙○○告訴伊當時他坐在客廳靠近
    窗戶的地方，甲○○打破玻璃窗時，他跟乙○○隔著窗戶面
    對面。伊到現場時在乙○○身上聞到屎尿的味道，乙○○的
    褲上也有被撥到等語（見本院審理卷第38頁至第40頁）相符
    ，復與被告於警詢中所供承：「（問：為何乙○○會指控你
    上述情形，你做何解釋？）因為我在乙○○家門口用行動電
    話打給乙○○，乙○○在家裡面不接我的電話，我看到乙○○在裡面，過去我就不知道。」等語（見警卷第2 頁）相契
    合，足見被告事後所辯稱：未看見乙○○在屋內，並未恐嚇
    乙○○云云，要屬卸責之詞，並無可採。
  (二)告訴人承前述恐嚇之犯意，接續撥打電話至新社分駐所，用
    以恐嚇告訴人，其與證人丁○○、丙○○對話內容如下：
    員警丁○○問：你要找誰？
    被告答：乙○○……乙○○在那裡嗎？
    員警丁○○問：我不知道，你是他什麼人？
    被告答：我是剛才去的「潑屎」的…
    員警丁○○問：你是去潑漆的？
    被告答：潑屎的…
    員警丁○○問：潑屎的？你找他做啥？
    被告答：他在那裡嗎？（意指新社分駐所）
    員警丁○○問：你剛才去他家「潑東西」嗎？
    被告答：是阿！
    員警丙○○問：喂！你是甲○○嗎？你要過來嗎？
    被告答：乙○○在那裡嗎？
    員警丙○○問：現在人在這裡，你要過來說明嗎？
    被告答：我要將他「幹掉！」
    員警丙○○問：你要過來說明嗎？
    （電話掛斷，約5分鐘再來電）
    被告答：我要找剛才那個警員，拜託一下！
    員警丁○○問：你要來嗎？一句話…
    被告答：我跟你講…麻煩你…你貴姓？
    員警丁○○答：我姓劉。
    被告答：劉生先喲！麻煩你轉告乙○○，我在外面剛回來，
            我再回來的話…
    員警丁○○問：你不要出面說的話，改天還是要出面，你自
    被告答：不要講了。
    員警丁○○問：不要談就算了！
    被告答：你轉告他（乙○○），幹！他再讓我看到，就要給
            他死！今天我是簡單給他一個教訓而已。
    員警丁○○問：你現在是怎麼？是「恐嚇」他（乙○○）嗎
    被告答：我一…定要給他死（員警丁○○答：我這裡現在錄
            音中）
    員警丁○○問：你再講一次！
    被告答：我要給他（乙○○）死！
    員警丁○○問：你要他（乙○○）死！
    被告答：是…
    員警丁○○問：好…你說的喲！我會跟他講（電話掛斷）。
    參以證人即接聽上開電話之員警丁○○、丙○○於本院審理
    時均證實上開譯文內容為真實，且證人丁○○事後依被告囑
    咐將恐嚇之意思轉告予被告；而證人丙○○亦將上開錄音內
    容播放予乙○○聽聞等節，均經彼等證述（見本院審理卷第
    34 頁 至第36頁、第38頁至第39頁）在卷，並有前述電話恐
    嚇內容譯文附卷（見警卷第頁15至第16頁）可稽，核與本院
    當庭勘驗95年8 月29日晚上11時許之錄音光碟內容與譯文相
    符，被告與員警對答雖偶爾口齒不清，但能正常應對，並無
    心神喪失或其他精神耗弱的情形等節一致，有本院勘驗筆錄
    （見本院審理卷第37頁）可參。綜上所述，足見被告撥打電
    話恐嚇時其意識清醒，與證人丁○○、丙○○對答條理分理
    ，反應正常，未有飲酒後陷入精神障礙之情況出現，並非單
    純對證人丁○○、丙○○揚言恐嚇告訴人，而係積極要求證
    人丁○○轉告告訴人前揭恐嚇之意，昭昭甚明。是以，被告
    所辯稱：伊當時喝太多酒了，電話中只是對丁○○、丙○○
    說而已，並沒有要丁○○及丙○○轉告乙○○云云，顯與實
    情相違，顯係推卸之詞，並無可採，此部分事證明確，犯行
    洵堪認定。
三、核被告甲○○所為，係犯刑法第354 條之毀損罪及同法第30
    5 條之恐嚇危害安全罪。被告先後多次恐嚇犯行，依一般社
    會健全觀念，在時間差距上，難以強行分開，應視為數個舉
    動之接續施行，合為包括之一行為予以評價，屬接續犯。被
    告所犯上開二罪間，犯意各別，罪名有異，應予分論併罰。
    被告撥打電話至新社分駐所要求證人丁○○轉告告訴人及證
    人丙○○將上開錄音內容播放予乙○○聽聞等恐嚇犯行，雖
    未據公訴人起訴，然此部分事實與公訴人起訴之恐嚇危害安
    全罪之犯罪事實，具有接續犯之實質上一罪關係，應為起訴
    效力所及，本院自應併予審究，附此敘明。爰審酌被告無不
    良前案紀錄，有臺灣高等法院被告前案紀錄表1 份附卷可稽
    ，被告與告訴人之債務糾紛，被告本應理性解決，竟於夜間
    至告訴人租處，以磚頭損壞告訴人所使用附表所示之物，並
    反覆以言語恐嚇告訴人，以此等方法發洩怨懟，非但造成告
    訴人心裡惶恐，更助長社會之暴戾歪風，被告迄今未能與告
    訴人達成和解，賠償告訴人之損害，及告訴人積欠被告債務
    未償，應負部分責任暨被告等犯罪後否認犯行之犯後態度等
    一切情狀，分別量處如主文所示之刑及定其應執行之刑，並
    均諭知易科罰金之折算標準以資懲儆。
四、至於被告毀壞附表所示之物所使用菜刀及石頭，因未扣案，
    亦無證據證明係被告所有，且非違禁物，依法自不得宣告沒
    收，附此敘明。
據上論斷，應依刑事訴訟法第299 條第1 項前段，刑法第305 條
、第354 條、第51條第6 款、第41條第1 項前段，刑法施行法第
1 之1 條，判決如主文。
中　　華　　民　　國　　96　　年　　4　　月　　30　　日
                  刑事第三庭　審判長  法  官  唐光義
                                      法  官  郭妙俐
                                      法  官  楊萬益
上正本證明與原本無異。
如不服本判決，應於送達後十日內向本院提出上訴狀（須附繕
本），上訴於台灣高等法院台中分院。
                                      書記官  李國敬
中　　華　　民　　國　　96　　年　　4　　月　　30　　日
附錄論罪科刑法條
中華民國刑法第305條
（恐嚇危害安全罪）
以加害生命、身體、自由、名譽、財產之事，恐嚇他人致生危害
於安全者，處 2 年以下有期徒刑、拘役或 3 百元以下罰金。
中華民國刑法第354條
（毀損器物罪）
毀棄、損壞前二條以外之他人之物或致令不堪用，足以生損害於
公眾或他人者，處 2 年以下有期徒刑、拘役或 5 百元以下罰金
。
　附  表  ：
┌──┬─────────┬───┬─────┐
│編號│  物  品  名  稱  │數  量│ 備   註  │
├──┼─────────┼───┼─────┤
│1   │金爐              │1個   │          │
│    │                  │      │          │
├──┼─────────┼───┼─────┤
│2   │白鐵捲門          │1面   │          │
│    │                  │      │          │
├──┼─────────┼───┼─────┤
│3   │玻璃窗            │1片   │          │
│    │                  │      │          │
└──┴─────────┴───┴─────┘
